臺灣士林地方法院刑事判決　　　　　　　　　　　　　九十三年度簡上字第六七號
　　上　訴　人　臺灣士林地方法院檢察署檢察官
　　被　　　告　甲○○
　　　　　　　　乙○○
　　　　　　　　丁○○
右上訴人因被告等妨害自由案件，不服本院於中華民國九十三年四月十三日所為九十
三年度簡字第九一號第一審刑事簡易判決（聲請簡易判決處刑案號：臺灣士林地方法
院檢察署九十二年度偵字第七八八七號），提起上訴，本院管轄第二審之合議庭判決
如左：
    主  文
上訴駁回。
    事實及理由
一、本案經本院審理結果，認第一審以被告甲○○、乙○○、丁○○等三人均犯刑法
    第三百零二條第三項、第一項剝奪他人行動自由未遂罪，被告甲○○、乙○○各
    判處有期徒刑五月，被告丁○○判處有期徒刑六月，並均諭知易科罰金之折算標
    準，其認事、用法及量刑均無不當，應予維持，並引用第一審判決書記載之事實
    、證據。
二、上訴意旨略以：本案原審判決之認事用法均無違誤，惟因告訴人丙○○以被告三
    人所為，均已達妨害自由犯行之既遂，請求上訴，公訴人認其所請並非顯無理由
    ，爰提起上訴云云。惟查：告訴人丙○○於偵查中即供稱：案發當時伊太太闕麗
    卿先坐進車內，自己才剛跨進一腳，被告乙○○從駕駛座後方開車門坐到闕麗卿
    左手邊，被告甲○○坐進副駕駛座，被告丁○○則在外推擠，伊當時一直掙扎，
    腳頂著座位，手抓車頂不進去，並對著門口法警高喊「他們要押人」等語在卷（
    見偵卷第七五頁），告訴人之妻闕麗卿亦陳稱：伊先生（即告訴人）一腳剛跨進
    車子，就有好多人衝過來要把他推上車子，伊先生跟他們拉扯不肯上車，伊自己
    一急就想下車，一直推伊先生出去，計程車司機也不敢開車等語在卷（見同上偵
    卷第七六頁），核與目擊證人即本院法警郭子麟於偵查中結證稱：告訴人站在計
    程車門口，被告其中一人在右後門邊推告訴人要進車內，告訴人不肯，告訴人回
    頭看到我就跟我求救，表示他們押人等語（見同上偵卷第八二頁）相符。是據上
    所稱，本件案發當時，被告等雖有推告訴人進入車內之舉動，但因告訴人加以抵
    抗，並有法警在場制止，告訴人並未被推入車內，亦未因此而遭剝奪其行動自由
    應甚明確，堪予認定。告訴人丙○○具狀指訴被告三人犯行已達既遂階段云云，
    並無積極證據可資證明，且經本院依證人身份傳喚其到庭作證，經合法送達亦均
    不到庭，是檢察官徒以告訴人上開片面指訴提起本件上訴，為無理由，應依法駁
    回其上訴。
三、被告三人經合法傳喚，無正當理由而未到庭，爰不待其等陳述，逕為判決，附此
    敘明。
據上論斷，應依刑事訴訟法第四百五十五條之一第一項、第三項、第三百六十八條、
第三百七十三條、第三百七十一條，判決如主文。
本案經檢察官靳開聖到庭執行職務。
中　　　華　　　民　　　國　　九十三　　年　　 十二 　　月　　 二十 　　日
                                臺灣士林地方法院刑事第三庭
　　                                審判長法  官  李  正  紀
                                          法  官  周  群  翔
                                          法  官  吳  祚  丞
右正本證明與原本無異。
本判決不得上訴。
                                          書記官　林　立　原
中　　　華　　　民　　　國　　九十三　　年　　 十二　　 月　　二十二　　日
